臺灣苗栗地方法院刑事判決　　　　　　　　　　　　　九十三年度訴字第四三四號
　　公　訴　人　臺灣苗栗地方法院檢察署檢察官
　　被　　　告　乙○○
　　　　　　　　甲○○
　　　　　　　　丙○○
右列被告因違反廢棄物清理法案件，經檢察官提起公訴（九十三年度偵字第三一三九
號），本院合議庭裁定後，以簡式審判程序判決如左：
    主  文
乙○○共同未經主管機關許可，提供土地堆置廢棄物，處有期徒刑壹年肆月。
甲○○共同未經主管機關許可，提供土地堆置廢棄物，處有期徒刑壹年，緩刑貳年。
丙○○共同未經主管機關許可，提供土地堆置廢棄物，處有期徒刑壹年，緩刑參年。
    犯罪事實及理由
一、犯罪事實：
    乙○○明知未經主管機關許可，不得提供土地堆置廢棄物，竟向苗栗縣通霄鎮○○段第五七九之四地號所有權人朱錦輝商及欲承租上開土地堆放物品，但尚未談
    妥，朱錦輝亦不知實際上是要作為堆置廢棄物之用，乙○○即與丙○○、甲○○
    共同基於犯意聯絡，約定以每天新臺幣六千元之代價，雇用丙○○駕駛挖土機在
    上開土地將他人已傾倒後之廢棄物予以夷平堆置，甲○○則除開車載乙○○及丙○○至現場外，並協助清掃堆置之廢棄物，三人於民國九十三年八月二十九日凌
    晨零時三十分許，自台中市某處，乘坐甲○○所駕不詳車號之九人座小客車，抵
    達上開地點，以處理事先由乙○○聯絡並同意年籍不詳綽號「豆花」之人所載，
    傾倒於該處約一大卡車之廢棄物（噸數不詳），丙○○同時委請不知情之人將其
    ＳＫ０７II型之挖土機載運至該處，三人抵達現場後，丙○○即駕駛上開挖土機
    ，乙○○與程秋鄒則以掃把共同將傾倒該處之上開廢棄物加以夷平推置，嗣於同
    日凌晨二時三十分許，即為警當場查獲。
二、證據名稱：
   （一）被告乙○○、甲○○、丙○○警詢、偵查及本院中自白。
   （二）證人朱錦輝、陳雙財於警詢時之證述。
   （三）土地所有權狀一份。
   （四）現場照片八幀。
   （五）臺灣高等法院被告全國前案紀錄表。
三、按廢棄物清理法第四十六條第一項第四款所謂「貯存、清除、處理廢棄物」，其
    中「貯存、清除、處理」之專用名詞定義係指：貯存：指一般廢棄物於清除、處
    理前，放置於特定地點或貯存容器、設施內之行為。清除：指一般廢棄物之收集
    、運輸行為。處理：指下列行為：（１）中間處理：指一般廢棄物在最終處置前
    ，以物理、化學、生物、熱處理、堆肥或其他處理方法，改變其物理、化學、生
    物特性或成分，達成分離、減積、去毒、固化或安定之行為。（２）最終處置：
    指將一般廢棄物以安定掩埋、衛生掩埋或封閉掩埋之行為。（３）再利用：一般
    廢棄物做為原料、材料、燃料、填土或其他經中央主管機關及目的事業主管機關
    認定之用途行為（事業廢棄物貯存清除處理方法及設施標準第二條參照）。依起
    訴書所載被告乙○○既係向朱錦輝承租土地供不詳之人堆放廢棄物，應係構成廢
    棄物清理法第四十六條第一項第三款提供土地堆置廢棄物之罪，被告等人事後雖
    有至現場以挖土機及掃把加以剷平及清掃，亦應為該款罪名所涵攝，是起訴書引
    用同條項第四款作為起訴法條，尚有所誤，應予變更。
四、量刑理由：
    被告等三人雖有上開違法行為，但其所供人推置之廢棄物僅有一車，即被發覺，
    尚未造成環境難以彌補之損害，情節尚屬輕微，於審理中坦白認罪，節省不必要
    的調查資源，有助明案速斷的刑事訴訟理想及個人所犯情節不同等一切情狀，從
    輕量處如主文所示之刑，被告甲○○、丙○○前均未曾受有期徒刑以上刑之宣告
    ，有台灣高等法院被告全國前案紀錄表在卷可稽，因一時失慮，偶罹刑典，經此
    刑之宣告後，應知警惕而無再犯之虞，故本院因認暫不執行為適當，爰參酌被告
    丙○○提供挖土機，參與程度較重，而同時分別諭知被告甲○○緩刑二年、被丙○○緩刑三年，以啟自新，檢察官就該二人一律求處緩刑五年，稍嫌過長，略以
    調整。至被告乙○○前因竊盜罪，經臺灣臺中地方法院判處有期徒刑三月，如易
    科罰金以三百元折算一日，於九十三年九月六日入監服刑中，有台灣高等法院被
    告全國前案紀錄表在卷可稽，自不符合刑法緩刑之要件，爰未依檢察官請求同時
    為被告乙○○緩刑之諭知，併此敘明。
五、應適用之法條：
 （一）刑事訴訟法第二百七十三條之一第一項，第二百九十九條第一項前段、第三
       百條、第三百十條之二、第四百五十四條第一項。
 （二）廢棄物清理法第四十六條第一項第三款。
 （三）刑法第十一條前段、第二十八條、第七十四條第一款。
六、如不服本件判決，得自收受送達之日起十日內，向本院提起上訴。
本案經檢察官黃俊鳴到庭執行職務。
中　　　華　　　民　　　國　　九十三　　年　 　十二　　月　　　二　　　日
                              臺灣苗栗地方法院刑事第一庭
                                            法  官  李  太  正
右正本證明與原本無異。
                                            書記官  劉  秋  雯
中　　　華　　　民　　　國　　九十三　　年　 　十二　　月　　　二　　　日
附記論罪之法條全文：
廢棄物清理法第四十六條
有下列情形之一者，處一年以上五年以下有期徒刑，得併科新臺幣三百萬元以下罰金
：
一、任意棄置有害事業廢棄物。
二、事業負責人或相關人員未依本法規定之方式貯存、清除、處理或再利用廢棄物，
    致污染環境。
三、未經主管機關許可，提供土地回填、堆置廢棄物。
四、未依第四十一條第一項規定領有廢棄物清除、處理許可文件，從事廢棄物貯存、
    清除、處理，或未依廢棄物清除、處理許可文件內容貯存、清除、處理廢棄物。
五、執行機關之人員委託未取得許可文件之業者，清除、處理一般廢棄物者；或明知
    受託人非法清除、處理而仍委託。
六、公民營廢棄物處理機構負責人或相關人員、或執行機關之人員未處理廢棄物，開
    具虛偽證明。
無許可文件，以經營廢棄物清除、處理為常業者，處三年以上十年以下有
期徒刑，得併科新臺幣九百萬元以下罰金。
